####LIMPIEZA DE DATA

Carga de data

```{r}
install.packages("htmltab")
library(htmltab)

url1 = "https://www.cia.gov/library/publications/resources/the-world-factbook/fields/211rank.html" 

gdp = htmltab(doc = url1, 
               which ='//*[@id="rankOrder"]', #herramientas de desarrollador
               encoding = "UTF-8") 
```

Revisamos. Sugieran alternativas:

```{r}
names(gdp)
str(gdp)
```
Solo necesitamos Country y GDP

```{r}
gdp = gdp[,c(2,3)]
names(gdp) = c("Pais", "PBI")
summary(gdp)
```

Limpiamos la variable PBI

```{r}
gdp$PBI =   gsub("\\$|\\,", "", gdp$PBI) #| es "o" 

head(gdp$PBI,20) #Resultado
```

Convertimos a variable numérica

```{r}
gdp$PBI = as.numeric(gdp$PBI)
str(gdp)
summary(gdp)
```

Ahora vamos a abrir una segunda data

```{r}
url2 = "https://www.cia.gov/library/publications/resources/the-world-factbook/fields/349.html"

urban = htmltab(doc = url2, 
                which ='//*[@id="fieldListing"]', #herramientas de desarrollador
                encoding = "UTF-8")
```

Revisamos

```{r}
str(urban)
head(urban)
names(urban)
```

Cambiando nombres

```{r}
names(urban) = c("Pais", "Urbano")
names(urban)
head(urban)

#Separamos las columnas
library(tidyr)
urban=separate(urban,Urbano,into=c("Urbano",'delete'), " of total population")
#se ha separado dicha variable en dos columnas tomando como criterio la palabra entre comillas
head(urban$Urbano)
```

Seguimos limpiando

```{r}
#Como no nos interesa saber cuál fue el cambio que hubo con años anteriores, eliminamos la variable DELETE
urban$delete=NULL
str(urban)
head(urban)

#seguimos separando la variable urbano
urban=separate(urban,Urbano,into=c("delete",'Urbano'), ":")#separamos 
head(urban)
urban$delete=NULL #borramos delete

head(urban) #resultado
```

Eliminando el porcentaje %

```{r}
urban$Urbano =gsub("\\%", "", urban$Urbano) #Eliminar caracteres especiales

head(urban$Urbano,10) #resultado
```

Convertimos a numérica

```{r}
urban$Urbano=as.numeric(urban$Urbano) 
summary(urban) #analizar resultados
```

AHora vamos a traer una tercera base de datos

```{r}
url3 = "https://www.cia.gov/library/publications/resources/the-world-factbook/fields/274.html"

cdio = htmltab(doc = url3, 
               which ='//*[@id="fieldListing"]', #herramientas de desarrollador
               encoding = "UTF-8")
```

Revisando la tercera data
```{r}
names(cdio)
str(cdio)
head(cdio)
```

Cambiando nombres

```{r}
names(cdio)
names(cdio) = c("Pais", "co2")
names(cdio)
```

Separando la columna en tres espacios:

```{r}
head(cdio)
cdio=separate(cdio,co2,into=c("co2",'xtra1','xtra2'), " ")
head(cdio) #resultado
```

Veamos información

```{r}
table(cdio$xtra1,useNA ='always') #quiero ver los NAs
table(cdio$xtra2,useNA ='always') #quiero ver los NAs

#Podemos eliminar xtra2:
cdio$xtra2=NULL
```

Recodificando:

```{r}
library(dplyr) #instalen el paquete! 
cdio$xtra1=recode(cdio$xtra1,billion=10^9,million=10^6,Mt=1) #recodificamos
table(cdio$xtra1,useNA ='always') #vemos resultado del cambio
```

Chequeando la variable

```{r}
head(cdio$co2,10)
```

Es necesario eliminar una coma:

```{r}
cdio$co2 =gsub(",", "", cdio$co2) #Eliminar caracteres especiales
cdio$co2=as.numeric(cdio$co2) #convertimos a numérico 
```

Estandarizando (millones y billones)

```{r}
cdio$co2=(cdio$co2*cdio$xtra1)/(10^6) #a millones
head(cdio$co2,10) #resultado
```

Unos pasos más

```{r}
summary(cdio)
cdio$xtra1=NULL
head(cdio) #Resultado final
```

###MERGE: 
###sE VA FUSIONANDO BASE POR BASE: Juntando bases de datos (urban y gdp)

```{r}
names(urban)
names(gdp)
#entonces le pedimos que nos fusione las datas en base a la variable común: país
total1=merge(urban,gdp,by.x='Pais', by.y='Pais') 
head(total1)
```

Manera alternativa de fusionar:
```{r}
total2=merge(urban,gdp,all.x=T,all.y=T) #nos aseguramos de incluir todos nuestros casos
#esto signfica que estamos pidiendo que "todos los valores de X sean incluidos" y también "todos los valores de y". Presupone que la primera columna será la columna guía
head(total2)
```


Chequeamos que no tengamos valores duplicados

```{r}
total1[duplicated(total1$Pais),]
#verifica si en la columna país hay duplicados.
```

Filas incompletas

```{r}
total1[!complete.cases(total1),] #para verificar si hay casos en una base de datos que no hay en la otra
```

Ahora pasamos a fusionar con la tercera base: cdio

```{r}
total=merge(total1,cdio,all.x=T,all.y=T)

head(total)
```

Revisando casos duplicados e incompletos

```{r}
total[duplicated(total$Pais),]
total[!complete.cases(total),]
```

Buscando casos que no deben estar incluidos

```{r}
?grep
total[grep("World|Euro",total$Pais),]
```

Eliminando esos datos

```{r}
total=total[-grep("World|Euro",total$Pais),]
```

Viendo la data fusionada final
```{r}
head(total)
str(total)
```




