---
title: "R Notebook"
output: html_notebook
---

```{r}
```{r}
library(htmltab)
library(stringr) #para limpieza de columnas (extracción de numeros, particiones)
library(readr) 
library(rio)
```
importo mi base de github 
```{r}
Dataprovincias= "https://github.com/Mago456/Ciencia-Politica-1/raw/master/Provincias.xlsx"
Provincias=import(Dataprovincias)
```

revisamos la data
```{r}
names(Provincias)
str(Provincias)
```
todo esta bien en número, por tal solo voy separar los nombres y eliminar la columna código
```{r}
Provincias$Código=NULL
```
Cambio nombre de provincia 
Separo por nombres para que este más ordenado, asi que la separo de la fila si tiene  
`
Creamos una nueva Variable
```{r}
Provincias$Regiones=str_split(string = Provincias$Provincia,
         pattern = ',',
         simplify = T)[,1]
```
Ahora saco las provincias de las region y le pongo de nombre Prov
```{r}
Provincias$Prov=str_split(string = Provincias$Provincia,
         pattern = ':',
         simplify = T)[,2]
```

antes de finalizar elimino la columna sucia 

```{r}
Provincias$Provincia=NULL
```
Finalmente ordeno el data frame creando un nuevo nombre de la data y poniendo las columnas que quiero en su lugar

```{r}
ProvinciasOrdenado=Provincias[,c(6,7,1,2,3,4,5)]
```




