---
title: "R Notebook"
output: html_notebook
---

```{r}
library(htmltab)
library(stringr)
library(readr)
library(car)
library(tidyr)
library(factoextra)
library(cluster)
library(rio)
library(magrittr)
library(plyr)
install.packages("ggrepel")
library(ggplot2)
library(ggrepel)
install.packages("fpc")
library(dbscan)
library(fpc)
```

#Analisis Gráfico correlación

```{r}
Dataprovincias= "https://github.com/Mago456/Ciencia-Politica-1/raw/master/Datafinalgrupo3.xlsx"
Provincias=import(Dataprovincias)
```

```{r}
str(Provincias)
```

```{r}
head(Provincias)
```

#Analisis factorial Exploratorio

```{r}
Provincias[,c(3:6)]=lapply(Provincias[,c(3:6)],as.numeric)
```


```{r}
Provincias=na.omit(Provincias)
Provincias[!complete.cases(Provincias),]
```

```{r}
subdata<- Provincias[,c(3:6)]
```

## Paso 1: Matriz de correlaciones

Generamos la matriz de correlaciones para identificar qué variables de nuestra subdata están correlacionadas. 

```{r}
library(polycor)
matriz<-hetcor(subdata)
matriz_corr<- matriz$correlations
library(ggcorrplot)
ggcorrplot(matriz_corr)
```


## Paso 2: Diagnóstico de nuestra matríz de correlaciones

Primero, verificar si datos permiten factorizar:

```{r}
library(psych)
KMO(matriz_corr) 
```

Segundo, verificar si la matriz de correlaciones es adecuada. Para ello, se tienen dos funciones:

- Test de Bartlett: H0: La matriz de correlacion es una matriz identidad.
Buscamos rechazar la H0, por eso esperamos que sea signifitivo (False)

```{r}
cortest.bartlett(matriz_corr,n=nrow(subdata))$p.value>0.05
```

- Test For Singular Square Matrix: H0: La matriz de correlacion es una matriz singular.
Buscamos que sea False.

```{r}
library(matrixcalc)
is.singular.matrix(matriz_corr)
```

## Paso 3: Identificamos el número recomendado de factores y solicitamos el EFA

Determinar en cuantos factores o variables latentes podríamos redimensionar la data. Vemos el número sugerido y también el gráfico. 

```{r}
fa.parallel(subdata,fm = 'ML', fa = 'fa')
```

Solicitamos el número de factores.
Considerar si se presentan mensajes de alerta. 

```{r}
library(GPArotation)
factorial <- fa(subdata,nfactors = 1,cor = 'mixed',rotate = "varimax",fm="minres")
```

#El número de factores recomendados es uno

## Paso 4: Visualizamos el EFA solicitado

Vemos el resultado inicial:

```{r}
print(factorial$loadings)
```

Vemos el resultado mejorado: Cuando logramos que cada variable se vaya a un factor, tenemos una estructura simple.

```{r}
print(factorial$loadings,cutoff = 0.5)
```

Podemos visualizar los variables y su relación con las latentes creadas:

```{r}
fa.diagram(factorial)
```
# Vemos que las variables que más aportan son Educación (si sabe leer o escribir), acceso a la telecomunicaciones (acceso a internet) y salud(seguro) de manera negativa

#5.- Evaluamos el Análisis Factorial Exploratorio solicitado

- ¿La Raíz del error cuadrático medio corregida está cerca a cero?

```{r}
factorial$crms
```

- ¿La Raíz del error cuadrático medio de aproximación es menor a 0.05?

```{r}
factorial$RMSEA
```

- ¿El índice de Tucker-Lewis es mayor a 0.9?

```{r}
factorial$TLI
```

- ¿Qué variables aportaron mas a los factores?
```{r}
sort(factorial$communality)
```

- ¿Qué variables contribuyen a mas de un factor?

```{r}
sort(factorial$complexity)
