---
title: "R Notebook"
output: html_notebook
---
```{r}
library(htmltab)
library(stringr)
library(readr)
library(car)
library(tidyr)
library(factoextra)
library(cluster)
library(rio)
library(magrittr)
library(plyr)
install.packages("ggrepel")
library(ggplot2)
library(ggrepel)
install.packages("fpc")
library(dbscan)
library(fpc)
```
#Data acceso a servicios básicos

Ubicamos nuestra pagina y generamos el objeto link que sera igual -->
a Datasis1

```{r}
Datasis1= "https://github.com/Mago456/Ciencia-Politica-1/raw/master/Sisreporte.xlsx"
```

3.importamos la base de datos y le asignamos el nombre de sis
```{r}
Sis = import(Datasis1)
```
4.Revisamos la data con "names" y para ver las columnas y filas puedo usar "str"
```{r}
names(Sis)
str(Sis)
```

6. Observamos que se encuentran los valores, pero eliminamos las columnas innecesarias como Codigo. Para ello elimino
```{r}
Sis$Código=NULL
```
7. Asimismo, eliminamos con la misma funcion las columnas de urbano y rural ya que no nos resultan relevantes
```{r}
Sis$`Urbano encuesta`=NULL
Sis$`Rural encuesta`=NULL
```

8.Para ir acorde a nuestra investigacion, no es necesario crear una nueva variable "Regiones" con la funcion str_split 

```{r}
Sis$Regiones=str_split(string = Sis$Provincia,
          pattern = ',',
         simplify = T)[,1]
```

9. Continuando, para ahora obtener la variable principal que es "Provincia" no es necesario separar las regiones y provincias para posteriormente,tener unicamente el valor provincia
```{r}
Sis$Provincia=str_split(string = Sis$Provincia,
         pattern = ':',
         simplify = T)[,2]
```

10. Ahora con los datos necesarios, aplicamos la funcion rowSums para obtener el total de los datos encuestados por Provincia
```{r}
Sis$`Total`= rowSums(Sis[ ,2:3])
```

11. Para terminar ,como la tabla obtenida se encuentra desordenada, ordeno esta Data frame ,que tiene distintos objetos tanto numericos como caracteres.

```{r}
Sis=Sis[,c(1,4,3,2,5)]
```

12. Para terrmianr y observar mejor los resultados, se crean 2 columnas para poder observar los porcentajes de la poblacion encuestada .

```{r}
Sis$`Si tiene - Porcentaje`= (Sis$`Sí, afiliado al SIS`/Sis$Total)*100
Sis$`No tiene - Porcentaje`= (Sis$`No está afiliado al SIS`/Sis$Total)*100
```

Quito las columas que no me usare y renombro
```{r}
Sis[,c(3,4,5,6)]=NULL
names(Sis) = c("Provincia", "Regiones", "Porcentaje_no_tiene_seguro")
```


# Data socieconomica
```{r}
Dataprovincias= "https://github.com/Mago456/Ciencia-Politica-1/raw/master/Tipo%20de%20cocina%20Data.xlsx"
Provincias=import(Dataprovincias)
```

revisamos la data
```{r}
names(Provincias)
str(Provincias)
```
todo esta bien en número, por tal solo voy separar los nombres y eliminar la columna código
```{r}
Provincias$Código=NULL
```
Cambio nombre de provincia 
Separo por nombres para que este más ordenado, asi que la separo de la fila si tiene  
`
Creamos una nueva Variable
```{r}
Provincias$Regiones=str_split(string = Provincias$Provincia,
         pattern = ',',
         simplify = T)[,1]
```
Ahora saco las provincias de las region y le pongo de nombre Prov
```{r}
Provincias$Prov=str_split(string = Provincias$Provincia,
         pattern = ':',
         simplify = T)[,2]
```

antes de finalizar elimino la columna sucia 

```{r}
Provincias$Provincia=NULL
```
ordeno el data frame creando un nuevo nombre de la data y poniendo las columnas que quiero en su lugar

```{r}
ProvinciasOrdenado=Provincias[,c(7,6,1,2,3,4,5)]
```
Elimino Columnas que no usare y renombro
```{r}
ProvinciasOrdenado[,c(3,4,5,6)]=NULL
names(ProvinciasOrdenado) = c("Provincia", "Regiones", "Porcentaje_Combustible_contaminante")
```
#acceso a redes de telecomunicación

Importar la base directamente de GitHub
```{r}
dataInter= "https://github.com/IFrancisco10/BaseDeDatos/raw/master/conexInternet.xlsX"
Internet=import(dataInter)
```

Procedemos a revisar la data
```{r}
names(Internet)
str(Internet)
```

Se elimina columna código
```{r}
Internet$Código= NULL
```

Nueva Variable "Regiones"
```{r}
Internet$Regiones=str_split(string = Internet$Provincia,
         pattern = ',',
         simplify = T)[,1]
```

Ahora separo a las provincias de las regiones y le pongo de nombre Provincias
```{r}
Internet$Provincia=str_split(string = Internet$Provincia,
         pattern = ':',
         simplify = T)[,2]
```

Luego, procedo a eliminar las columnas rural y urbano, que si bien son importantes en dicha encuesta, no son en lo que nos enfocamos en este trabajo

```{r}
Internet$`Urbano encuesta`=NULL
Internet$`Rural encuesta` =NULL
```
Después procedo a crear una columna "Total" que brinde una apreciación general de la población que fue encuestada

```{r}
Internet$`Total`= rowSums(Internet[ ,2:3])
```
Luego, procedo a crear dos columnas que brinden el porcentaje con respecto al total

```{r}
Internet$`Si tiene - Porcentaje`= (Internet$`Sí tiene conexión a internet`/Internet$Total)*100
Internet$`No tiene - Porcentaje`= (Internet$`No tiene conexión a internet`/Internet$Total)*100
```
Finalmente ordeno el data frame creando un nuevo nombre de la data y poniendo las columnas que quiero en su lugar
y elimino columnas q no necesito

```{r}
DataInternet= Internet[,c(1,4,6,7,3,2,5)]
DataInternet[,c(3,5,6,7)]=NULL
```
#renombramos
```{r}
names(DataInternet) = c("Provincia", "Regiones", "Porcentaje_NO_tiene_acceso_a_internet")
```


#alfabetismo camila

Importar la base directamente de GitHub
```{r}
dataalf= "https://github.com/Mago456/Ciencia-Politica-1/raw/master/data-analfabetismo.xlsx"
alfabetismo=import(dataalf)
```

Procedemos a revisar la data
```{r}
names(alfabetismo)
str(alfabetismo)
```


Nueva Variable "Regiones"
```{r}
alfabetismo$Regiones=str_split(string = alfabetismo$Provincia,
         pattern = ',',
         simplify = T)[,1]
```

Ahora separo a las provincias de las regiones y le pongo de nombre Provincias
```{r}
alfabetismo$Provincia=str_split(string = alfabetismo$Provincia,
         pattern = ':',
         simplify = T)[,2]
```

Luego, procedo a eliminar las columnas y me quedo con el porcentaje
```{r}
alfabetismo[,c(2,3,4,5,6,7)]=NULL
```

Procedo a ordenar

```{r}
Alfordenado=alfabetismo[,c(1,3,2)]
```
Finalmente cambiamos nombre

#procedemos a unir la data

```{r}
data1=merge(Sis,DataInternet,by.x='Provincia', by.y='Provincia') 
data2=merge(data1,Alfordenado,by.x='Provincia', by.y='Provincia')
dataFinal=merge(data2,ProvinciasOrdenado,by.x='Provincia', by.y='Provincia')


```
#eliminamos las columnas que no nos sirven para mejor orden
```{r}
DataFinal[,c(4,6,8)]=NULL
```


#Finalmente exportamos
```{r}
write.csv(DataFinalg3,file = "DataFinalg3.csv")
```

```{r}
str(DataFinalg3)
```

```{r}
setwd("C:/Users/W10/Desktop/Avance 5")
```

```{r}
write.table(DataFinalg3, file="Datafinalgrupo3.csv" , sep = ";", row.names = F)
```